# shibor挂钩的浮动利息债券的实际利率如何计算

提问人：qshzhyd 时间：2013-12-28 14:44:59
shibor挂钩的浮动利息债券的实际利率如何计算

回答人：chenyiwei
浮动利率债券未来支付利息的现金流量是随着利率的变化而变化的，事先并不固定，因此不能采用通常的方法计算实际利率。如果取得成本等于面值（这应该是多数情况），那么实际利率也就是实际执行的每期调整后的浮动利率，随着每期的利率变动而变动。